【裁判字號】    99,上易,571
【裁判日期】    990623
【裁判案由】    詐欺
【裁判全文】
臺灣高等法院臺中分院刑事判決         99年度上易字第571號
上  訴  人
即  被  告  甲○○
選任辯護人  許桂梃  律師
            黃士哲  律師
上列上訴人因詐欺案件，不服臺灣臺中地方法院98年度易字第
4026號中華民國99年3月22日第一審判決（起訴案號：臺灣臺中
地方法院檢察署98年度偵字第16070號；移送併辦案號：台灣板
橋地方法院檢察署98年度偵字第25852號），提起上訴，本院判
決如下：
    主  文
上訴駁回。
    事  實及理  由
一、本案經本院審理結果，認第一審判決認事用法及量刑均無不
    當，應予維持，並引第一審判決書記載之事實、證據及理由
    。（如附件）
二、被告上訴意旨略以：I伊雖然提供帳戶並臨櫃取款350萬元
    ，因而取得7萬元之報酬，但將其中2萬元分給陽文豪；當時
    丁○○係告知該筆金額為六合彩賭博之彩金，並未告知係詐
    欺所得云云。
三、本院查：
  (一)按刑法上之故意，區分直接故意（確定故意）與間接故意（
    不確定故意），「行為人對於構成犯罪之事實，明知並有意
    使其發生者」為直接故意，「行為人對於構成犯罪之事實，
    預見其發生而其發生並不違背其本意者」為間接故意；又金
    融機構之帳戶為個人理財之工具，為便利大眾使用此一理財
    工具，以資活絡資金供需，對於申請開設金融帳戶並無設有
    任何特殊之限制，一般民眾皆能自由申請開戶，並得同時在
    不同金融機構申請多數存款帳戶使用，乃眾所周知之事實。
    依一般人之社會生活經驗，倘係經由合法管道之收入或支出
    ，其於金融帳戶之存放及提領，本可自行向金融行庫開立帳
    戶後使用，殊無大費周章使用他人帳戶之必要，況且近來類
    如刮刮樂、退稅轉帳、網拍購物等詐騙案件層出不窮，詐騙
    集團多利用人頭帳戶做為出入帳戶，不僅廣為媒體所披載，
    亦經政府一再宣導提醒注意，衡諸目前社會以電視、報紙甚
    至網路等管道流通資訊之普及程度，苟見有陌生人不思以自
    己名義申請開立帳戶，反而向不特定人蒐集、承租或收購他
    人之金融機構帳戶使用，帳戶所有人焉能安心將其帳戶提供
    他人使用，而絲毫未加懷疑其使用人頭帳戶之目的即在於詐
    取他人財物？況本件被告因此獲取高達7萬元之報酬（含陽
    文豪部分）所辯不知情云云即難採信。況如被告所辯，係提
    供帳戶係供六合彩賭博之用云云縱令屬實，則不論供六合彩
    賭博或詐欺之用，均屬不法行為，被告既為高額不法利益所
    誘，則不論供詐欺使用或六合彩賭博使用，二者在被告主觀
    上即無差別，被告既實際參與領款行為，亦至少有詐欺之不
    確定故意應可認定。
  (二)被告其他上訴理由，於原審法院審理時如何為法院所不採，
    其理由已據原審判決記載甚詳，本院仔細斟酌原審判決理由
    ，認其事實之認定、理由之採擇，於相關證據法則、經驗法
    則、論理法則並無違背。選任辯護人聲請調查意旨以，被告
    以證人身分於99年6月22日前往台灣板橋地方法院，就有關
    丁○○所涉案件作證，彼此當有所對質，請求再調閱筆錄等
    語，然本件事證已明，無調查必要，併予敘明。
四、原審因而適用刑事訴訟法第299條第1項前段，刑法第28條、
    第339條第1項、第41條第1項前段，刑法施行法第1條之1等
    規定，並審酌被告甲○○提供所有上開帳戶之帳號資料予丁○○及其所屬詐騙集團成年成員向被害人詐騙匯入款項之工
    具使用，並負責提領被害人遭詐騙匯入上開帳戶之款項及分
    取報酬之行為，造成執法機關不易查緝詐騙集團成員，助長
    社會犯罪風氣，惡性非輕，參以本案告訴人丙○○受騙金額
    達350萬元，而被告迄今未與告訴人丙○○達成和解，賠償
    其損失，且犯後又否認犯行，惟念及其於本案尚非主謀，參
    與犯罪程度非深，所得有限，並考量其犯罪動機、目的、手
    段、所犯情節輕重等一切情狀，量處有期徒刑8月，其認事
    用法核無違誤，量刑亦屬允當，上訴意旨猶執陳詞否認犯罪
    ，其上訴為無理由，應予駁回。
五、據上論斷，應依刑事訴訟法第373條、第368條，判決如主文
    。
本案經檢察官乙○○到庭執行職務。
中    華    民    國    99    年    6    月     23    日
            刑事第四庭    審判長法  官  洪  耀  宗
                                法  官  蔡 王金 全
                                法  官  劉  登  俊
以上正本證明與原本無異。
不得上訴。
                                書記官  張  惠  彥
中    華    民    國    99    年    6     月    23    日
附件
臺灣臺中地方法院刑事判決              98年度易字第4026號
公  訴  人  臺灣臺中地方法院檢察署檢察官
被      告  甲○○  男  24歲（民國○○年○月○○日生）
                    身分證統一編號：Ｚ000000000號
                    住臺中市○區○○○街76巷8之4號
                    現居臺中市○區○○街16巷22號
選任辯護人  黃士哲律師
            許桂挺律師
被      告  陽文豪  男  26歲（民國○○年○月○○日生）
                    身分證統一編號：Ｚ000000000號
                    住臺中市北屯區○○○○○街68之2號
上列被告因詐欺案件，經檢察官提起公訴（98年度偵字第16070
號）及臺灣板橋地方法院檢察署移送併辦（98年度偵字第25852
號），本院判決如下：
    主    文
甲○○共同意圖為自己不法之所有，以詐術使人將本人之物交付
，處有期徒刑捌月。
陽文豪共同意圖為自己不法之所有，以詐術使人將本人之物交付
，處有期徒刑陸月，如易科罰金，以新臺幣壹仟元折算壹日。
    犯罪事實
一、甲○○、陽文豪均明知個人帳戶關係自身信用，具有一身專
    屬性質，在金融機構開立帳戶並無特殊條件限制，是以使用
    他人之帳戶常與財產犯罪密切相關，而可預見丁○○（其涉
    犯詐欺取財罪嫌，業經臺灣板橋地方法院檢察署檢察官於98
    年12月20日以98年度偵字第25852號提起公訴）要求其2人提
    供帳戶之目的乃在隱匿真實身分，以供丁○○及其所屬詐騙
    集團成年成員遂行詐欺取財之用，其2人仍與丁○○及其所
    屬詐騙集團成年成員間共同基於意圖為自己不法所有之詐欺
    取財犯意聯絡，於民國（下同）98年2月15日，在臺中市○○路○段吉吉網咖店，先由甲○○將其於97年2月15日向臺灣
    中小企業銀行太平分行所申設開立第00000000000號帳戶之
    帳號資料告知陽文豪，再由陽文豪以電話與丁○○聯絡，告
    知丁○○，甲○○上開帳戶之帳號資料及其於97年5月16日
    向兆豐國際商業銀行東臺中分行所申設開立第00000000000
    號帳戶之帳號資料，以供丁○○及其所屬詐騙集團成年成員
    向被害人詐騙匯入款項之工具使用，其2人並負責提領被害
    人遭詐騙匯入上開帳戶之款項及分取報酬之行為。而丁○○
    及其所屬詐騙集團成年成員早自98年2月10日上午10時許起
    ，即陸續假冒地檢署檢察官名義向丙○○詐稱：因涉及刑事
    案件，需將錢匯至指定之帳戶，否則就要抓去關，並稱只會
    託管幾天，下星期就會將所託管之款項返還等語，致使丙○○信以為真而陷於錯誤，於98年2月10日15時許及同年月11
    日14時許，在臺北縣蘆洲市○○路167巷7-11超商旁，分別
    交付予前來取款之詐騙集團成年成員各現金新臺幣（下同）
    500 萬元，又於98年2月12日13時30分許，在臺北縣蘆洲市
    ○○路167巷2弄口，再交付予前來取款之詐騙集團成年成員
    1300萬元（按丙○○遭詐騙之上開現金計2300萬元，因甲○○、陽文豪於98年12月15日始將其等所有上開帳戶之帳號資
    料告知丁○○而尚未參與，故此部分應與其2人無涉）。丙○○復於98年2月16日12時20分許、同日14時20分許，依詐
    騙集團成年成員之指示，以匯款之方式，各匯入350萬元至
    甲○○所有上開臺灣中小企業銀行太平分行、陽文豪所有上
    開兆豐國際商業銀行東臺中分行帳戶。甲○○旋於同日14時
    51分許，夥同丁○○、陽文豪共同至臺中縣太平市○○○路
    27號臺灣中小企業銀行太平分行，由丁○○、陽文豪在該分
    行門口外等候，甲○○1人入內以臨櫃取款方式領出丙○○
    遭詐騙所匯入之350萬元，再共同至丁○○位於臺中市○區
    ○○街48號居處，甲○○因此獲得2%報酬即7萬元，並依丁○○指示將其中2萬元分給陽文豪，丁○○同時告知陽文豪
    其帳戶內亦匯入350萬元，待翌（17）日上午前往領取後，
    可獲得7萬元報酬，再將其中2萬元分給甲○○，而其餘贓款
    343萬元則由陽文豪陪同丁○○之女友至銀行匯入詐騙集團
    所指定帳戶。惟丙○○於匯款後始察覺受騙而報警處理，待
    陽文豪於98年2月17日上午先至銀行提款機試卡，螢幕顯示
    此卡有問題請洽銀行，遂至臺中市○區○○○路330號兆豐
    國際商業銀行東臺中分行詢問，經銀行人員告以該帳戶已列
    為警示帳戶，因而未能領出丙○○遭詐騙所匯入之350萬元
    （該350萬元已於98年2月19日匯還予丙○○）。
二、案經丙○○訴由臺北縣警察局蘆洲分局報請臺灣板橋地方法
    院檢察署呈請臺灣高等法院檢察署核轉臺灣臺中地方法院檢
    察署檢察官偵查起訴及臺灣板橋地方法院檢察署移送併案審
    理。
    理    由
一、按被告以外之人（包括證人、鑑定人、告訴人、被害人及共
    同被告等）於審判外之陳述雖不符刑事訴訟法第159條之1至
    之4等4條之規定，而經當事人於審判程序同意作為證據，法
    院審酌該言詞陳述或書面陳述作成時之情況，認為適當者，
    亦得為證據；當事人、代理人或辯護人於法院調查證據時，
    知有刑事訴訟法第159條第1項不得為證據之情形，而未於言
    詞辯論終結前聲明異議者，視為有前項之同意，同法第159
    條之5定有明文。立法意旨在於傳聞證據未經當事人之反對
    詰問予以核實，原則上先予排除。惟若當事人已放棄反對詰
    問權，於審判程序中表明同意該等傳聞證據可作為證據；或
    於言詞辯論終結前未聲明異議，基於尊重當事人對傳聞證據
    之處分權，及證據資料愈豐富，愈有助於真實發見之理念，
    且強化言詞辯論主義，使訴訟程序得以順暢進行，上開傳聞
    證據亦均具有證據能力。查檢察官、被告、被告之選任辯護
    人對於本案卷內相關證人之證述、文書卷證資料，並未就有
    合於刑事訴訟法第159條第1項不得為證據之情形於本院言詞
    辯論終結前聲明異議，且上述證人之證述、文書卷證資料亦
    經本院於審理期日逐一提示、朗讀，並告以要旨，本院復審
    酌相關證人證述筆錄製成、文書卷證資料取得，並無證據顯
    示有何違背程序規定情事，依據上述之說明，均應具有證據
    能力。
二、訊之被告甲○○、陽文豪固坦承丁○○要求其2人提供帳戶
    資料，而於98年2月15日，在臺中市○○路○段吉吉網咖店，
    先由被告甲○○將其所有上開臺灣中小企業銀行太平分行帳
    戶之帳號資料告知被告陽文豪，再由被告陽文豪以電話與丁○○聯絡，告知丁○○，被告甲○○上開帳戶之帳號資料及
    其所有上開兆豐國際商業銀行東臺中分行帳戶之帳號資料，
    以供丁○○匯入款項使用，嗣於翌（16）日14時51分許，被
    告甲○○偕同丁○○、被告陽文豪共同至上開臺灣中小企業
    銀行太平分行，由丁○○、被告陽文豪在該分行門口外等候
    ，被告甲○○1人入內以臨櫃取款方式領出帳戶內所匯入之
    350萬元，再共同至丁○○位於臺中市○區○○街48號居處
    ，被告甲○○因此獲得2%報酬即7萬元，並依丁○○指示將
    其中2萬元分給被告陽文豪，丁○○同時告知被告陽文豪其
    帳戶內亦匯入350萬元，待翌（17）日上午前往領取後，可
    獲得7萬元報酬，再將其中2萬元分給被告甲○○，而其餘款
    項343萬元則由被告陽文豪陪同丁○○之女友至銀行匯入指
    定帳戶，又被告陽文豪於98年2月17日上午先至銀行提款機
    試卡，螢幕顯示此卡有問題請洽銀行，遂至上開兆豐國際商
    業銀行東臺中分行詢問，經銀行人員告以該帳戶已列為警示
    帳戶，因而未能領出帳戶內所匯入之350萬元等情，然均矢
    口否認有何共同詐欺取財之犯行，被告甲○○辯稱：因陽文
    豪向伊告以丁○○在做六合彩賭博，要借用伊等帳戶以供匯
    入賭金使用，伊有詢問陽文豪是不是會有問題，陽文豪稱若
    被查到罪不會很重，只判罰金而已，伊乃將所有上開臺灣中
    小企業銀行太平分行帳戶之帳號資料告知陽文豪，再由陽文
    豪轉知丁○○，以供丁○○匯入賭金使用，嗣於98年2月16
    日丁○○告以伊帳戶內有匯入1筆建築材料費，要伊去提領
    以測試該帳戶是否可以使用，伊遂與丁○○、陽文豪共同至
    臺灣中小企業銀行太平分行，由伊入內以臨櫃取款方式提領
    該筆建築材料費350萬元，並不知伊所有上開臺灣中小企業
    銀行太平分行帳戶係作為供被害人遭詐騙匯入款項之工具使
    用，應無詐欺取財之犯意云云；被告陽文豪亦辯稱：因丁○○向伊告以在做六合彩賭博，要借用伊及甲○○帳戶以供匯
    入賭金使用，伊有詢問丁○○是不是會有問題，丁○○稱若
    被查到罪不會很重，只判罰金而已，伊乃將上情告知甲○○
    ，於甲○○告知其所有上開臺灣中小企業銀行太平分行帳戶
    之帳號資料後，伊即以電話聯絡丁○○，告知丁○○，甲○○所有上開帳戶之帳號資料及伊所有上開兆豐國際商業銀行
    東臺中分行帳戶之帳號資料，以供丁○○匯入賭金使用，嗣
    於98年2月16日丁○○告以伊帳戶內亦有匯入1筆薪資，要伊
    翌（17）日去提領以測試該帳戶是否可以使用，惟經伊於98
    年2月17日上午先至銀行提款機試卡，螢幕顯示此卡有問題
    請洽銀行，遂至上開兆豐國際商業銀行東臺中分行詢問，經
    銀行人員告以該帳戶已列為警示帳戶，因而未能領出該筆薪
    資350萬元，並不知伊所有上開兆豐國際商業銀行東臺中分
    行帳戶係作為供被害人遭詐騙匯入款項之工具使用，應無詐
    欺取財之犯意云云。惟查丙○○因誤信詐騙集團成年成員所
    提供之上開詐騙訊息，以致陷於錯誤，而先後於前揭時地，
    交付予前來取款之詐騙集團成年成員現金500萬元、500萬元
    、1300萬元，及於98年2月16日12時20分許、同日14時20分
    許，依詐騙集團成年成員之指示，以匯款之方式，各匯入
    350萬元至被告甲○○所有上開臺灣中小企業銀行太平分行
    、被告陽文豪所有上開兆豐國際商業銀行東臺中分行帳戶，
    而所匯入被告甲○○所有上開臺灣中小企業銀行太平分行帳
    戶內之350萬元款項，隨即於同日14時51分許遭詐騙集團成
    年成員提領一空，幸經丙○○於匯款後察覺受騙而報警處理
    ，致被告陽文豪所有上開兆豐國際商業銀行東臺中分行帳戶
    被列為警示帳戶，而所匯入之350萬元款項始未遭詐騙集團
    成年成員提領（該350萬元已於98年2月19日匯還予丙○○）
    等情，業據證人即告訴人丙○○於警詢時指證訴綦詳，並有
    告訴人丙○○提出之所有中國信託商業銀行東蘆洲分行存摺
    內頁提領及轉帳資料影本2紙、中國信託商業銀行匯款申請
    書影本2紙、被告甲○○所有上開臺灣中小企業銀行太平分
    行帳戶之開戶基本資料及存款交易明細查詢單（98年2月16
    日12時20分丙○○匯入350萬元，同日14時51分許以臨櫃方
    式領出上開款項）影本各1份、被告陽文豪所有上開兆豐國
    際商業銀行東臺中分行帳戶之開戶基本資料、客戶歷史檔交
    易明細查詢表（98年2月16日14時20分丙○○匯入350萬元，
    98年2月19日匯出350萬元）影本各1份附卷可憑；且被告甲○○亦坦承於98年2月16日14時51分許，至臺灣中小企業銀
    行太平分行以臨櫃取款方式領出上開款項，並獲得2%報酬即
    7萬元，而將其中2萬元分給被告陽文豪等情，復有被告甲○○至臺灣中小企業銀行太平分行提領上開款項之監視錄影照
    片2張附卷可稽；另被告陽文豪亦坦承於98年2月17日上午先
    至銀行提款機試卡，螢幕顯示此卡有問題請洽銀行，遂至兆
    豐國際商業銀行東臺中分行詢問，經銀行人員告以該帳戶已
    列為警示帳戶，因而未能領出上開款項（按告訴人丙○○遭
    詐騙所匯入被告陽文豪所有上開兆豐國際商業銀行東臺中分
    行帳戶內之350萬元款項，雖因告訴人丙○○知悉遭詐騙後
    報警處理而未遭被告陽文豪或詐騙集團成年成員領出，但告
    訴人丙○○將上開款項匯入後至其報警通報該帳戶列為警示
    帳戶前，被告陽文豪或詐騙集團成年成員實際上處於可得領
    取上開款項之狀態，對該匯入之上開款項自有管領能力，應
    認業已詐欺取財既遂，此有臺灣高等法院暨所屬法院97年法
    律座談會刑事類提案第13號結論意旨可資參照）等情，可見
    被告甲○○、陽文豪所有上開臺灣中小企業銀行太平分行、
    兆豐國際商業銀行東臺中分行帳戶確係作為供丁○○及其所
    屬詐騙集團成年成員向被害人詐騙匯入款項之工具使用，並
    負責提領被害人遭詐騙匯入上開帳戶之款項及分取報酬之行
    為。次查依被告甲○○、陽文豪上開所辯，若丁○○係在經
    營六合彩賭博，而六合彩賭博係組頭與賭客對賭互有輸贏，
    衡情丁○○提供其所申辦之銀行帳戶供賭客匯入賭金即可，
    何須大費周章由被告甲○○、陽文豪提供其所有上開帳戶以
    供賭客匯入賭金使用，並負責提領賭客匯入之賭金及分取所
    提領金額2%報酬；且被告甲○○、陽文豪既辯以其等所提供
    之上開帳戶係供賭客匯入賭金使用，則其2人欲提領所匯入
    之款項時，應係提領賭客匯入之賭金，何以丁○○竟告以有
    1筆建築材料費、薪資分別匯入其等帳戶，金額又均高達350
    萬元，以要其等測試帳戶是否可用而前往提領，實均與常情
    有違；況自政府開放金融機構申請設立以來，金融機構大量
    增加，使一般人申請存款帳戶極為容易、便利，故除非充作
    犯罪使用，一般並無使用他人金融機構帳戶之必要。而坊間
    新聞媒體，對於不肖犯罪集團，經常利用大量取得之金融機
    構帳戶，作為詐欺或恐嚇取財工具，亦多所報導，被告甲○○、陽文豪對此應知之甚詳，其2人可預見丁○○要求其等
    提供帳戶之目的乃在隱匿真實身分，以供丁○○及其所屬詐
    騙集團成年成員遂行詐欺取財之用，竟仍分別將所有上開臺
    灣中小企業銀行太平分行、兆豐國際商業銀行東臺中分行帳
    戶之帳號資料告知丁○○，以供丁○○及其所屬詐騙集團成
    年成員作為向被害人詐騙匯入款項之工具使用，並負責提領
    被害人遭詐騙匯入上開帳戶之款項及分取報酬之行為，顯見
    被告甲○○、陽文豪與丁○○及其所屬詐騙集團成年成員間
    具有共同犯意聯絡無疑。是被告甲○○、陽文豪上開所辯，
    無非事後卸責之詞，均不足採，事證明確，其等犯行均堪認
    定。至於被告甲○○、陽文豪雖於警詢、偵查中均供稱：係
    將帳戶之帳號資料告知馬藝嘉云云，惟此非但為證人馬藝嘉
    於偵查中所堅決否認，並具結證稱：陽文豪並沒有將帳戶交
    給伊，而是交給丁○○，因丁○○有在收購銀行存摺，而甲○○、陽文豪雖供稱將帳戶之帳號資料交給伊，但其2人剛
    剛在外面說這一切是丁○○的主意等語；且被告甲○○、陽
    文豪於本院行準備程序、審理時均供稱：因丁○○告以若被
    查獲就將之推給馬藝嘉，所以伊等於警詢、偵查中遂依丁○○所言而供稱係將上開帳戶之帳號資料告知馬藝嘉，實際上
    係告知丁○○，並非告知馬藝嘉等語。是應認被告甲○○、
    陽文豪係將上開帳戶之帳號資料告知丁○○，併此敘明。
三、按正犯、從犯之區別，係以其主觀之犯意及客觀之犯行為標
    準，凡以自己犯罪之意思而參與犯罪，無論其所參與者是否
    犯罪構成要件之行為，皆為正犯，其以幫助他人犯罪之意思
    而參與犯罪，其所參與者，苟係犯罪構成要件之行為，亦為
    正犯，必以幫助他人犯罪之意思而參與犯罪，其所參與者又
    為犯罪構成要件以外之行為，始為從犯（最高法院25年度上
    字第2253號判例意旨可資參照），故行為人所參與者雖係犯
    罪構成要件以外之行為，然如係基於共同行為決意，而與其
    他共同實施犯罪行為之人，各自分擔犯罪行為之一部，縱其
    所為非屬構成要件行為，亦應對於全部發生之結果共同負責
    ，均屬共同正犯。而電話詐騙此一新型社會犯罪型態，自刊
    登廣告、收購人頭帳戶、撥打電話實施詐騙、指定被害人匯
    款帳戶、自人頭帳戶提領款項、取贓分贓等階段，乃係需由
    多人縝密分工方能完成之集團性犯罪，被告甲○○、陽文豪
    可預見丁○○要求其2人提供帳戶之目的乃在隱匿真實身分
    ，以供丁○○及其所屬詐騙集團成年成員遂行詐欺取財之用
    ，竟仍分別將所有上開臺灣中小企業銀行太平分行、兆豐國
    際商業銀行東臺中分行帳戶之帳號資料告知丁○○，以供丁○○及其所屬詐騙集團成年成員作為向被害人詐騙匯入款項
    之工具使用，並負責提領被害人遭詐騙匯入上開帳戶之款項
    及分取報酬之行為，其2人所為雖屬詐欺取財構成要件以外
    之行為，然其最終目的，係欲促使詐騙集團能夠順利完成詐
    欺取財，再從中獲取利潤、賺取報酬之行為，顯與丁○○及
    其所屬詐騙集團成年成員相互間，具有詐欺取財默示之合致
    ，且係基於正犯之犯意共同參與該詐騙集團之運作甚明，自
    應論以正犯。核被告甲○○、陽文豪所為，均係犯刑法第33
    9條第1項之詐欺取財罪。被告甲○○、陽文豪就上開犯行，
    與丁○○及其所屬詐騙集團成年成員間，具有犯意之聯絡及
    行為之分擔，均應論以共同正犯。公訴意旨另以：告訴人丙○○因誤信詐騙集團成年成員所提供之上開詐騙訊息，以致
    陷於錯誤，而先後於前揭時地，交付予前來取款之詐騙集團
    成年成員現金500萬元、500萬元、1300萬元，因認被告甲○○、陽文豪此部分與丁○○及其所屬詐騙集團成年成員間具
    有共同犯意聯絡等語。經查告訴人丙○○遭詐騙之上開現金
    計2300萬元，因被告甲○○、陽文豪於98年12月15日始將其
    等所有上開帳戶之帳號資料告知丁○○而尚未參與，自難認
    被告甲○○、陽文豪此部分與丁○○及其所屬詐騙集團成年
    成員間具有共同犯意聯絡，因公訴人認此部分與被告甲○○
    、陽文豪上開有罪部分係屬接續犯之實質上一罪關係，僅成
    立一個詐欺取財既遂罪，故附此敘明。爰審酌被告甲○○、
    陽文豪提供所有上開帳戶之帳號資料予丁○○及其所屬詐騙
    集團成年成員向被害人詐騙匯入款項之工具使用，並負責提
    領被害人遭詐騙匯入上開帳戶之款項及分取報酬之行為，造
    成執法機關不易查緝詐騙集團成員，助長社會犯罪風氣，惡
    性非輕，參以本案告訴人丙○○受騙金額達350萬元，而被
    告甲○○、陽文豪迄今未與告訴人丙○○達成和解，賠償其
    損失，且犯後又否認犯行，惟念及其2人於本案尚非主謀，
    參與犯罪程度非深，所得有限，並考量其2人犯罪動機、目
    的、手段、所犯情節輕重等一切情狀，分別量處如主文所示
    之刑，並就被告陽文豪部分，諭知易科罰金之折算標準，以
    示懲儆。公訴人請求量處被告甲○○、陽文豪各1年以上有
    期徒刑，本院認尚屬過重，而以量處如主文所示之刑為適當
    。又臺灣板橋地方法院檢察署移送併辦（98年度偵字第2585
    2號）部分，與本案係同一事實，併此敘明。
四、據上論斷，應依刑事訴訟法第299條第1項前段，刑法第28條
    、第339條第1項、第41條第1項前段，刑法施行法第1條之1
    ，判決如主文。
本案經檢察官李善植到庭執行職務
中    華    民    國    99    年    3     月    22    日
                  刑事第九庭  審判長法  官  朱光國
                                    法  官  唐光義
                                    法  官  林慧英
以上正本證明與原本無異。
如不服本判決應於收受判決後10日內向本院提出上訴書狀，並應
敘述具體理由；其未敘述上訴理由者，應於上訴期間屆滿後20日
內向本院補提理由書（均須按他造當事人之人數附繕本）「切勿
逕送上級法院」。
                                    書記官  巫偉凱
中    華    民    國    99    年    3     月    22    日
附錄論罪科刑法條
刑法第339條第1項
意圖為自己或第三人不法之所有，以詐術使人將本人或第三人之
物交付者，處5年以下有期徒刑、拘役或科或併科1千元以下罰金
。

司法院資訊處製作；財團法人民間司法改革基金會備份。
